# 销售返利的不同情形区别

提问人：lvruiCPA54520 时间：2022-04-27 22:17:17
请教陈版，您在一个网友提问的答复中提到：对于已转移控制权的商品未来预计的折扣，一般不会直接影响（冲抵）当前合同约定的应收账款，而是未来通过实物返利或者冲抵未来交易价款的方式进行结算。这种情况下的返利属于上文中的“按照附有额外购买选择权的销售进行会计处理”，而不是直接冲减当前交易的应收账款。如果是当前货款结算中直接享有的折扣，则作为可变对价处理。
请问陈版 1 ：对于已转移控制权的商品未来预计的折扣为什么是作为附有额外购买选择权而不是和基于客户采购情况等给予的现金返利一样作为可变对价？ 2 ：“如果是当前货款结算中直接享有的折扣”是指现金折扣吗？

回答人：chenyiwei
1 、对于已转移控制权的商品未来预计的折扣，如果采用交付额外实物的方式结算，则相当于以零对价向客户销售一项商品，故对客户而言属于构成重大权利的额外购买选择权；如果是需抵减未来交易的价款（在后续交易结算时抵扣货款）的，则确认为预计负债更合理。
2 、不一定是现金折扣，也可能是提供更多实物的数量折扣。